【裁判字號】    98,交簡上,882
【裁判日期】    981112
【裁判案由】    過失傷害
【裁判全文】
臺灣臺中地方法院刑事判決  98年度交簡上字第882號
上  訴  人  臺灣臺中地方法院檢察署檢察官
被      告  乙○○
                    2
上列上訴人因被告過失傷害案件，不服本院臺中簡易庭中華民國
98年7月22日98年度交簡字第108號第一審刑事簡易判決（原起訴
案號：98年度調偵字第264號），提起上訴，本院管轄之第二審
合議庭判決如下：
    主    文
原判決撤銷。
乙○○因過失傷害人，處有期徒刑參月，如易科罰金，以新臺幣
壹仟元折算壹日。
    事    實
一、乙○○於民國97年9月16日上午10時32分許，駕駛車牌號碼
    0380-UD號自小客車，沿臺中市○○區○○路由北往南方向
    行駛，行至福康路與臺中港路路口時，其原應注意汽車行進
    中駕駛人應注意車前狀況，隨時採取必要之安全措施。又汽
    車行經行人穿越道，遇有行人穿越時，無論有無交通指揮人
    員指揮或號誌指示，均應暫停讓行人先行通過。而依當時情
    形又無不能注意之情事，竟疏於注意及此，而於上開路口貿
    然左轉，適有丙○○於行人穿越道而欲穿越臺中港路，迨乙
    ○○見丙○○時，欲煞停已然不及，其車輛左前車頭遂碰撞
    丙○○之身體，丙○○旋即倒地，並受有左股骨頸骨折、左
    足第四蹠骨骨折之傷害，治療後，迄98年8月24日，尚遺有
    左骨盆臀肌鈣化肌炎、左臀肌萎縮、左股四頭肌萎縮、左大
    腿外側53cm纖維化、63cm，62cm陳舊性瘀血、步行跛
    行之情形。
二、案經丙○○訴由臺灣臺中地方法院檢察署檢察官偵查起訴。
    理    由
一、依刑事訴訟法第159條之5規定，被告以外之人於審判外之陳
    述，雖不符刑事訴訟法第159條之1至同條之4之規定，而經
    當事人於審判程序同意作為證據，法院審酌該言詞陳述或書
    面陳述作成時之情況，認為適當者，亦得為證據。當事人、
    代理人或辯護人於法院調查證據時，知有第159條第1項不得
    為證據之情形，而未於言詞辯論終結前聲明異議者，視為有
    前項之同意。觀之上開規定之立法意旨，乃在於傳聞證據未
    經當事人之反對詰問予以核實，原則上先予排除。惟若當事
    人已放棄反對詰問權，於審判程序中表明同意該等傳聞證據
    可作為證據；或於言詞辯論終結前未聲明異議，基於尊重當
    事人對傳聞證據之處分權，及證據資料愈豐富，愈有助於真
    實發見之理念，且強化言詞辯論主義，使訴訟程序得以順暢
    進行，上開傳聞證據亦均具有證據能力。查本案下列引為證
    據之證人證述及書證，並未經檢察官、被告聲明異議，且各
    該證據資料之作成，並無違法取供或證據證明力明顯過低之
    瑕疵，認以之作為證據亦屬適當，依上開規定，自均有證據
    能力。
二、訊據被告乙○○坦承上開犯罪事實不諱，核與告訴人丙○○
    於偵訊時指訴情節相符，復有道路交通事故現場圖1張、道
    路交通事故調查報告表(一)(二)各1份、臺中市○○○道路
    交通事故談話紀錄表2份、臺中市○○○○道路交通事故補
    充資料表1紙、臺中市○○○道路交通事故初步分析研判表
    （被告汽車駕駛人，駕駛汽車行經行人穿越道有行人穿越時
    ，不暫停讓行人先行通過為肇事原因，告訴人未發現肇事原
    因）、相關照片18張在卷可稽；按汽車行經行人穿越道，遇
    有行人穿越時，無論有無交通指揮人員指揮或號誌指示，均
    應暫停讓行人先行通過；又汽車行駛時，駕駛人應注意車前
    狀況，並隨時採取必要之安全措施，道路交通安全規則第10
    3條第1項第2款、第94條第3項分別定有明文。本件車禍發生
    當時天候晴、路面鋪設柏油、路面乾躁無缺陷亦無障礙物，
    視距良好，行車管制號誌運作正常等情，有前開道路交通事
    故調查表(一)記載足明，應認被告駕車當時並無不能注意之
    情事，詎竟疏未注意行經行人穿越道時，應暫停讓行人先行
    及注意車前狀況，而發生本件車禍，其駕車行為違反上開行
    車規定，自有過失，甚為明確；又告訴人因本件車禍，當場
    受有左股骨頸骨折、左足第四蹠骨骨折之傷害，有童綜合醫
    院97年10月24日第204285號診斷證明書1份、澄清綜合醫院
    中港分院98年7月13日診斷證明書影本1份在卷可稽，告訴人
    之受傷與被告之過失行為間復具有相當因果關係。是本件事
    證業臻明確，被告犯行洵堪認定。
三、核被告所為，係犯刑法第284條第1項前段之過失致普通傷害
    罪。被告於肇事後，在有偵查犯罪職務之公務員知悉犯罪事
    實前，即向到場處理之臺中市警察局第六分局交通分隊警員
    黃文政陳述其係肇事者並接受裁判，業據被告於本院陳明在
    卷，並有警員製作之臺中市○○○道路交通事故肇事人自首
    情形紀錄表1份存卷可佐，被告並護隨告訴人至醫院就醫，
    顯見其確有自首接受裁判之誠意，爰依刑法第62條前段規定
    減輕其刑。又被告行經行人穿越道，不依規定讓行人優先通
    行，依道路交通管理處罰條例第86條第1項之規定，應加重
    其刑，並先加後減之。
四、原審以被告罪證明確，予以論罪科刑，固非無見；惟查本件
    告訴人因本件車禍所受之傷害，除原審引用檢察官起訴書所
    載之左股骨頸骨折外，尚有左足第四蹠骨骨折之傷害，業據
    告訴人於本院審理中提出澄清綜合醫院中港分院98年7月13
    日之診斷證明書載明告訴人於97年9月16日急診就醫，受有
    上述傷勢情形可考，原審判決漏未敘及，已有未洽；又告訴
    人於原審宣判後，復陳稱其因上開傷勢，現有左骨盆臀肌鈣
    化肌炎、左臀肌萎縮、左股四頭肌萎縮、左大腿外側53cm
    纖維化、63cm，62cm陳舊性瘀血、步行跛行之情形，有
    其所提新菩提醫院中衛醫院字第1536201065號診斷證明書在
    卷可稽，而告訴人現須仰賴助行器緩慢行走，如未使用助行
    器仍可行走，但會跛行，站立時須有支撐始可站立，亦經本
    院當庭勘驗明確，告訴人所受傷勢，雖尚難認已至重傷害程
    度，然其因本件車禍所受身心痛苦甚鉅，原審於量刑時對告
    訴人所受傷勢情狀未及詳予審酌，僅量處被告拘役50日，容
    有罪刑不相當之情形，亦有未合。檢察官上訴據以指摘原審
    量刑過輕，為有理由，自應由本院將原判決撤銷改判。爰審
    酌被告並無任何犯罪紀錄，有臺灣高等法院被告前案紀錄表
    在卷可參，素行尚稱良好，惟本件被告行經行人穿越道未讓
    行人先行，致無過失之告訴人無端受害，過失情節重大，然
    其犯後坦承犯行，及被告陳稱願賠償告訴人80萬元，而告訴
    人原請求賠償120萬元，嗣復追加醫療支出而提起刑事附帶
    民事訴訟請求192萬餘元，雙方差距過大致未能達成民事和
    解之犯後態度，暨本件告訴人所受上述傷勢情形等一切情狀
    ，量處如主文第二項所示之刑，並諭知易科罰金之折算標準
    ，以示懲儆。
據上論結，應依刑事訴訟法第455條之1第1項、第3項、第369條
第1項前段、第364條、第299條第1項前段，刑法第284條第1項前
段、第62條前段、第41條第1項前段，道路交通管理處罰條例第
86條第1項，刑法施行法第1條之1，判決如主文。
本案經檢察官甲○○到庭執行職務。
中    華    民    國    98    年    11   月    12    日
            刑事第九庭  審判長法  官  朱  光  國
                              法  官  唐  光  義
                              法  官  吳  幸  芬
上列正本證明與原本無異。
不得上訴。
                              書記官  黃  毅  皓
中    華    民    國    98    年    11   月    12    日
【附錄論罪科刑法條】
刑法第284條第1項前段
因過失傷害人者，處六月以下有期徒刑、拘役或五百元以下罰金
。


司法院資訊處製作；財團法人民間司法改革基金會備份。
